ja: ウィンドウフィルムの設置面: デュアルサーフェス; エクステリア; インテリア; その他
zh-CN: 窗膜安装表面: 双面; 外部; 内部; 其他
de: Anwendungsbereich der Fensterfolie: Doppelte Oberfläche; Außen; Inneneinrichtung; Sonstiges
el: Επιφάνεια τοποθέτησης μεμβράνης παραθύρου: Διπλή επιφάνεια; Εξωτερικού χώρου; Εσωτερικού χώρου; Άλλο
bg-BG: Повърхност за монтаж на фолио за прозорци: Двойна повърхност; Екстериор; Интериор; Друго
nl: Installatieoppervlak voor raamfolie: Dubbelzijdig oppervlak; Exterieur; Interieur; Overig
lt-LT: Langų plėvelės montavimo paviršius: Dvigubas paviršius; Išorė; Vidinė; Kita
vi: Bề mặt lắp đặt phim dán cửa sổ: Bề mặt kép; Bên ngoài; Nội thất; Khác
sl-SI: Površina za namestitev okenske folije: Dvojna površina; Zunanjost; Notranjost; Druga
it: Superficie di installazione della pellicola per finestre: Doppia superficie; Esterna; Interna; Altro
ro-RO: Suprafața de instalare a foliei de geam: Suprafață dublă; Exterior; Interior; Altele
ru: Поверхность для нанесения оконной пленки: Двойная поверхность; Наружная сторона; Внутренняя сторона; Другое
en: Window film installation surface: Dual surface; Exterior; Interior; Other
sv: Yta för installation av fönsterfilm: Dubbel yta; Exteriör; Interiör; Annat
hr-HR: Površina za postavljanje folije za prozore: Dvostruka površina; Izvana; Unutra; Ostalo
th: พื้นผิวสำหรับติดตั้งฟิล์มกรองแสง: ติดตั้งได้ทั้งสองด้าน; ภายนอก; ภายใน; อื่นๆ
ko: 창문 필름 시공 면: 양면; 외부; 인테리어; 기타
es: Superficie de instalación de la película para ventanas: Doble superficie; Exterior; Interior; Otros
sk-SK: Povrch na inštaláciu okennej fólie: Dvojitý povrch; Exteriér; Interiér; Iné
cs: Povrch pro instalaci okenní fólie: Neprůhledná okenní fólie; Exteriér; Interiér; Jiné
nb: Monteringsoverflate for vindusfilm: Dobbel overflate; Ytre; Interiør; Annet
pl: Powierzchnia montażu folii okiennej: Do podwójnej powierzchni; Zewnętrzne; Wewnętrzne; Inne
pt-BR: Superfície de instalação de película para janelas: Superfície dupla; Exterior; Interior; Outro
da: Monteringsoverflade for vinduesfilm: Dobbelt overflade; Eksteriør; Interiør; Andet
tr: Pencere filmi uygulama yüzeyi: Çift yüzeyli; Dış yüzey; İç yüzey; Diğer
pt-PT: Superfície de instalação de película para vidros: Superfície dupla; Exterior; Interior; Outro
hu: Ablakfólia-telepítési felület: Kettős felület; Külső; Belső; Egyéb
fi: Ikkunakalvon asennuspinta: Kaksinkertainen pinta; Ulkopuoli; Sisäpuoli; Muu
fr: Surface de pose du film pour fenêtre: Double surface; Extérieur; Intérieur; Autre
zh-TW: 窗貼安裝表面: 雙面; 室外; 室內; 其他